【裁判字號】    94,易,1632
【裁判日期】    950126
【裁判案由】    傷害等
【裁判全文】
臺灣桃園地方法院刑事判決            94年度易字第1632號
公  訴  人  臺灣桃園地方法院檢察署檢察官
被      告  甲○○
選任辯護人  廖克明律師
上列被告因傷害等案件，經檢察官提起公訴（94年度偵字第2035
8 號），被告於準備程序中就被訴事實為有罪之陳述，經本院合
議庭裁定由受命法官獨任行簡式審判程序，茲判決如下：
    主  文
甲○○傷害人之身體，累犯，處有期徒刑月，如易科罰金，以
佰元折算壹日。又以加害財產之事，恐嚇他人致生危害於安全
，累犯，處拘役肆拾日，如易科罰金，以佰元折算壹日。
    事  實
一、甲○○前因違反懲治盜匪條例案件，經本院於民國88年3 月
    31日以87年度少連訴字第55號判決判處有期徒刑3 年6 月，
    上訴後，經臺灣高等法院於88年9 月14日以88年度少連上訴
    字第132 號判決駁回上訴，於88年10月21日確定後，入監執
    行，嗣於91年4 月15日假釋出監，所餘刑期經臺灣宜蘭地方
    法院以91年度聲字第258 號裁定假釋期中交付保護管束，並
    於92年2 月16日保護管束期滿，未經撤銷假釋，其未執行之
    刑，以已執行論，仍不知悔改。甲○○於94年8 月13日下午
    6 時許，在其所租住之桃園縣龜山鄉○○路520 巷28弄49號
    1 樓社區大門前，因同一社區住戶乙○○要求甲○○出入應
    隨手關閉大門，雙方乃起口角爭執，乙○○遂以手肘推撞甲
    ○○之胸部，表示不滿，詎甲○○竟基於傷害之犯意，出手
    擋住乙○○之手肘將乙○○推回後，徒手毆打乙○○之臉部
    等部位，甲○○與乙○○二人進而發生扭打致雙雙倒地，乙
    ○○因而受有腦震盪、臉與眼周圍之挫傷、膝挫傷等傷害。
    甲○○於結束扭打後起身，另基於恐嚇他人財產安全之犯意
    ，對乙○○恫嚇稱：「三天內要你車子不見」此一足以加害
    乙○○財產之恐嚇言詞，使乙○○因此心生畏懼，致生危害
    於乙○○之財產安全。
二、案經乙○○訴由桃園縣政府警察局龜山分局報請臺灣桃園地
    方法院檢察署檢察官偵查起訴。甲○○於準備程序中為有罪
    之陳述，經本院合議庭裁定由受命法官獨任行簡式審判程序
    。
    理  由
一、上揭時地犯罪事實，業據被告甲○○於偵查中及本院審理中
    坦承不諱，核與告訴人乙○○之指述情節相符，並經證人鄭
    瑞鎮於偵查中證稱：伊未看見告訴人遭毆打之情形，伊是在
    聽到告訴人與被告爭吵的聲音，趕去出去陽台往外探看，發
    現告訴人與被告爭吵，當時告訴人已遭被告毆打等語在卷，
    且有告訴人提出之診斷證明書1 紙在卷可稽，由此足徵被告
    前揭任意性自白核與事實相符，應可採信。而被告於上揭時
    地對告訴人恫嚇之恐嚇言詞，該等恐嚇言詞已涉及對告訴人
    之財產法益施加將來惡害之通知，足以使告訴人因此心生畏
    懼，致生危害於財產安全。綜此，本案事證明確，被告犯行
    洵堪認定，應予依法論科。
二、核被告甲○○所為，係犯刑法第277 條第1 項之傷害罪、同
    法第305 條之恐嚇危害他人之財產安全罪。被告所犯上開2
    罪間，犯意個別，行為互殊，應予分論併罰。另被告前因違
    反懲治盜匪條例案件，經本院於88年3 月31日以87年度少連
    訴字第55號判決判處有期徒刑3 年6 月，上訴後，經臺灣高
    等法院於88年9 月14日以88年度少連上訴字第132 號判決駁
    回上訴，於88年10月21日確定後，入監執行，嗣於91年4 月
    15日假釋出監，所餘刑期經臺灣宜蘭地方法院以91年度聲字
    第258 號裁定假釋期中交付保護管束，並於92年2 月16 日
    保護管束期滿，未經撤銷假釋，其未執行之刑，以已執行論
    等情，有臺灣高等法院被告前案紀錄表1 份在卷可稽，其於
    有期徒刑執行完畢5 年以內再犯本件有期徒刑以上之罪，為
    累犯，依刑法第47條規定加重其刑。爰審酌被告僅因細故即
    出手傷人，且口出上揭恐嚇言詞，其傷害告訴人之手段係以
    徒手毆打方式為之、被告之品行、智識程度、其犯行對於告
    訴人造成之傷害程度及財產安全危害程度尚輕、被告雖當庭
    與告訴人洽談和解，然雙方就損害賠償金額多寡無法達成合
    意，致未能於本案繫屬本院期間，達成和解損害賠償，惟併
    斟酌被告犯罪後業已坦承犯行，表示悔悟，犯後態度尚稱良
    好等一切情狀，爰分別量處如主文所示之刑，並均諭知易科
    罰金之折算標準，以示懲儆。
三、按被告所犯為死刑、無期徒刑、最輕本刑3 年以上有期徒刑
    之罪或高等法院管轄第1 審案件以外之罪，經被告於準備程
    序就被訴事實為有罪之陳述，經告知簡式審判程序之旨，並
    聽取被告及檢察官之意見後，經本院合議庭依刑事訴訟法第
    273 條之1 第1 項規定，裁定由受命法官獨任進行簡式審判
    程序審理，併予敘明。
據上論斷，應依刑事訴訟法第273 條之1 第1 項、第299 條第1
項前段，刑法第277 條第1 項、第305 條、第47條，罰金罰鍰提
高標準條例第1條前段、第2條，判決如主文。
本案經檢察官謝雯璣到庭執行職務。
中    華    民    國    95    年    1     月    26    日
                  刑事第九庭  法  官  胡芷瑜
以上正本證明與原本無異。
如不服本判決，應於判決送達後10日內向本院提出上訴狀（應附
繕本），上訴於臺灣高等法院。
                              書記官  李珈慧
中    華    民    國    95    年    1     月    26    日
附錄論罪科刑依據之法條：
中華民國刑法第277條
(普通傷害罪)
傷害人之身體或健康者，處三年以下有期徒刑、拘役或一千元以
下罰金。
犯前項之罪因而致人於死者，處無期徒刑或七年以上有期徒刑；
致重傷者，處三年以上十年以下有期徒刑。
中華民國刑法第305條
(恐嚇危害安全罪)
以加害生命、身體、自由、名譽、財產之事，恐嚇他人致生危害
於安全者，處二年以下有期徒刑、拘役或三百元以下罰金。


司法院資訊處製作；財團法人民間司法改革基金會備份。
